臺灣臺北地方法院民事裁定
111年度重訴字第708號
原      告  蔡天富  
訴訟代理人  陳文正律師
複代理人    鍾璨鴻律師
上列原告與被告吳美昭間請求土地所有權移轉登記等事件，本院
裁定如下：
    主  文
原告應於本裁定送達後十四日內，具狀補正如附表所示不動產之
鑑價報告（或相類之市價、交易行情等證明），以查報其交易價
額，並依民事訴訟法第七十七條之十三所定費率，扣除前已繳納
新臺幣壹拾玖萬參仟捌佰玖拾陸元後，補繳裁判費，逾期未補正
，即駁回其訴。
    理  由
一、按訴訟標的之價額，由法院核定。核定訴訟標的之價額，以
    起訴時之交易價額為準；無交易價額者，以原告就訴訟標的
    所有之利益為準，民事訴訟法第77條之1第1項、第2項分別
    定有明文。又以一訴主張數項標的者，其價額合併計算之。
    但所主張之數項標的互相競合或應為選擇者，其訴訟標的價
    額，應依其中價額最高者定之，民事訴訟法第77條之2亦有
    明文。次按預備之訴，係以先位之訴無理由時，請求法院就
    備位之訴為判決之訴訟，自係以一訴主張數項標的而應為選
    擇情形，其訴訟標的應依其中價額最高者定之（最高法院10
    3年度台抗字第223號裁定意旨參照）。
二、本件原告起訴請求土地所有權移轉登記等事件，僅繳納部分
    裁判費。經查，本件原告先位聲明請求：㈠被告吳美昭應將
    如附表所示不動產（下稱系爭不動產）移轉登記為原告所有
    。㈡被告應自系爭不動產遷出，及自起訴狀繕本送達之翌日
    起，至遷出系爭不動產之日止，按月給付原告新臺幣（下同
    ）2,181元。備位聲明請求：被告應給付原告20,668,000元
    ，及自起訴狀繕本送達翌日起按週年利率5％計算之利息。依
    上開說明，原告先位聲明部分，應以系爭不動產於起訴時之
    交易價額為訴訟標的之價額，至附帶請求不當得利部分，則
    不併算其價額。而備位聲明之訴訟標的金額20,668,000元，
    如較先位聲明之訴訟標的價額為低，則應以先位聲明定本件
    訴訟標的價額。惟原告未於起訴狀表明系爭不動產之實際價
    額，使本院無從核定本件訴訟標的價額，以裁定命原告補繳
    裁判費。茲限原告於本裁定送達後14日內提出系爭不動產之
    鑑價報告（或相類之市價、交易行情等證明，又系爭不動產
    位於市內交通便利繁華地段，自不得以房屋課稅現值作為房
    屋之市價即交易價額，附此敘明），以查報系爭不動產交易
    價額，並就先、備位聲明訴訟標的價額較高者，依民事訴訟
    法第77條之13所定費率，扣除前已繳納193,896元後，補繳
    裁判費，逾期未補正，即駁回其訴。
三、爰裁定如主文。　　　　
中　　華　　民　　國　　111 　年　　10　　月　　31　　日
                  民事第六庭    法　官　劉宇霖
以上正本係照原本作成。
本裁定不得抗告。
中　　華　　民　　國　　111 　年　　10　　月　　31　　日
                                書記官　洪仕萱 
附表：　　　
一、土地部分：      土地坐落    權利範圍 縣市 鄉鎮 縣市 段 地號  臺北市 大安區 龍泉段二小段 25 1/15 

二、房屋部分：    建號 建物門牌 權利範圍 臺北市○○區○○段○○段0000○號 臺北市○○區○○○路0段000○0號 全部